臺灣彰化地方法院刑事判決　　　　　　　　　　　　　九十三年度訴字第五六一號
　　公　訴　人　臺灣彰化地方法院檢察署檢察官
　　被　　　告　乙○○
右列被告因違反毒品危害防制條例案件，經檢察官提起公訴（九十三年度毒偵字第一
０六一號），本院認有刑事訴訟法第二百七十三條之一第一項之情形，而改依簡式審
判程序判決如左：
    主  文
乙○○連續施用第一級毒品，累犯，處有期徒刑捌月；又連續施用第二級毒品，累犯
，處有期徒刑伍月，扣案之安非他命壹包（毛重約零點公克），沒收銷燬之。應執
行有期徒刑壹年，扣案之安非他命壹包（毛重約零點公克），沒收銷燬之。
    事  實
一、乙○○曾因違反肅清煙毒條例及麻醉藥品管理條例等案件，分別經本院判處有期
    徒刑三年及四月確定，嗣經本院裁定應執行有期徒刑三年二月，入監執行，於民
    國（下同）八十三年十二月一日假釋出獄付保護管束，惟其於保護管束期間，又
    因竊盜、違反麻醉藥品管理條例及肅清煙毒條例等案件，經本院判處四月、四月
    、三年四月，應執行有期徒刑三年八月確定（第一案），其前開假釋亦因而撤銷
    ，令入監所執行殘刑，並與前開第一案接續執行，嗣於八十七年五月二十八日，
    又經假釋出獄付保護管束（第二案），詎其仍不知警惕，再於保護管束期間，因
    違反槍砲彈藥刀械管制條例案件，經本院以八十七年度訴字第八七六號判決判處
    有期徒刑一年六月、併科罰金二十萬元確定（第三案），第二案之假釋宣告亦因
    而撤銷，令入監所執行殘刑，並與第二案所宣告之刑接續執行，嗣再經假釋出獄
    付保護管束，迄九十二年六月十九日假釋期滿，未經撤銷其假釋而視為業已執行
    完畢。又前因施用毒品案件，經本院以八十七年度毒聲字第一三七一號裁定移送
    觀察勒戒後，認有繼續施用毒品之傾向，由本院另以八十七年度毒聲字第一六一
    一號裁定令入戒治處所施以強制戒治一年，嗣自八十七年十一月六日起送臺灣雲
    林戒治所強制戒治滿三月後，其成效經評定合格，無繼續戒治必要，復由本院以
    八十八年度毒聲字第一八五七號裁定停止戒治，所餘戒治期間付保護管束，迄保
    護管束期滿未經撤銷停止強制戒治，視為業已執行期滿，並由臺灣彰化地方法院
    檢察署檢察官於八十八年十一月十五日，以八十八年度戒毒偵字第一四五號為不
    起訴處分確定。詎其仍不知悔改，於五年內，復基於施用第一級毒品海洛因之概
    括犯意，自九十二年十二月初起至九十三年四月八日止，在其位於彰化縣溪湖鎮
    ○○里○○○路一０二之十三號之居所，以將第一級毒品海洛因摻水置放於注射
    針筒中，注射於手臂之方式，連續施用第一級毒品海洛因多次，平均約一星期施
    用一次。另基於施用第二級毒品安非他命之概括犯意，自九十二年十二月初起至
    九十三年四月八日止，在上述居所，以將第二級毒品安非他命置放於玻璃吸食器
    內，外用火加以燒烤使成氣體後吸食之方式，施用第二級毒品安非他命多次，平
    均約一星期施用一次。嗣於九十三年四月八日二十一時十分許，在彰化縣埔鹽鄉
    ○○村○○路與好金路口，為警查獲，並扣得第二級毒品安非他命一包（毛重約
    ０點三公克）。
二、案經彰化縣警察局溪湖分局報請臺灣彰化地方法院檢察署檢察官偵查起訴，本院
    認有刑事訴訟法第二百七十三條之一第一項之情形，而改依簡式審判程序審理。
    理  由
一、按除被告所犯為死刑、無期徒刑、最輕本刑為三年以上有期徒刑之罪或高等法院
    管轄第一審案件者外，於刑事訴訟法第二百七十三條第一項程序進行中，被告先
    就被訴事實為有罪之陳述時，審判長得告知被告簡式審判程序之旨，並聽取當事
    人、代理人、辯護人及輔佐人之意見後，裁定進行簡式審判程序；除簡式審判程
    序及簡易程序案件外，第一審應行合議審判，刑事訴訟法第二百七十三條之一第
    一項、第二百八十四條之一分別定有明文。本件被告乙○○所涉係死刑、無期徒
    刑、最輕本刑為三年以上有期徒刑之罪或高等法院管轄第一審案件以外之罪，並
    於本院行準備程序時就被訴事實為有罪之陳述，本院合議庭依前揭規定，經評議
    結果，裁定改由受命法官獨任行簡式審判程序，先予敘明。
二、右揭事實，業據被告乙○○於本院行準備程序與審理時均坦承不諱，且其於九十
    三年四月八日為警採取之尿液，經送驗結果確呈嗎啡及甲基安非他命陽性反應，
    有彰化縣衛生局九十三年四月十九日煙檢字第九三一０二一號煙毒尿液檢驗成績
    書一紙附卷可稽，而扣案之白色粉末一包（毛重約０點三公克），亦確係安非他
    命成分，此除據被告供承在卷外，亦有彰化縣警察局溪湖分局查獲涉嫌毒品危害
    防治條例毒品初步檢驗報告單一紙在卷可按，故核被告之自白應與事實相符，堪
    以採信。再查被告前因施用毒品案件，經本院以八十七年度毒聲字第一三七一號
    裁定移送觀察勒戒後，認有繼續施用毒品之傾向，由本院另以八十七年度毒聲字
    第一六一一號裁定令入戒治處所施以強制戒治一年，嗣自八十七年十一月六日起
    送臺灣雲林戒治所強制戒治滿三月後，其成效經評定合格，無繼續戒治必要，復
    由本院以八十八年度毒聲字第一八五七號裁定停止戒治，所餘戒治期間付保護管
    束，迄保護管束期滿未經撤銷停止強制戒治，視為業已執行期滿，由臺灣彰化地
    方法院檢察署檢察官於八十八年十一月十五日，以八十八年度戒毒偵字第一四五
    號為不起訴處分確定等情，有該不起訴處分書、臺灣高等法院被告全國前案紀錄
    表及臺灣彰化地方法院檢察署刑案資料查註紀錄表在卷足憑，被告顯係於受觀察
    勒戒、強制戒治執行完畢釋放後，五年內再犯毒品危害防制條例第十條第一項、
    第二項之罪，從而，本件犯罪事證明確，被告前開犯行洵堪認定。
三、核被告所為，係犯毒品危害防制條例第十條第一項之施用第一級毒品罪及同條第
    二項之施用第二級毒品罪。被告為施用毒品持有第一、二級毒品，其持有之低度
    行為均應為施用之高度行為所吸收，均不另論罪。被告先後多次施用第一、二級
    毒品之犯行，時間緊接，所犯又均係構成要件相同之罪名，顯係分別基於概括犯
    意反覆為之，均應依連續犯規定各論以一罪，並均加重其刑。再查被告曾因違反
    肅清煙毒條例及麻醉藥品管理條例等案件，分別經本院判處有期徒刑三年及四月
    確定，嗣經本院裁定應執行有期徒刑三年二月，入監執行，於八十三年十二月一
    日假釋出獄付保護管束，惟其於保護管束期間，又因竊盜、違反麻醉藥品管理條
    例及肅清煙毒條例等案件，經本院判處四月、四月、三年四月，應執行有期徒刑
    三年八月確定（第一案），其前開假釋亦因而撤銷，令入監所執行殘刑，並與前
    開第一案接續執行，嗣於八十七年五月二十八日，又經假釋出獄付保護管束（第
    二案），詎其仍不知警惕，再於保護管束期間，因違反槍砲彈藥刀械管制條例案
    件，經本院以八十七年度訴字第八七六號判決判處有期徒刑一年六月、併科罰金
    二十萬元確定（第三案），第二案之假釋宣告亦因而撤銷，令入監所執行殘刑，
    並與第二案所宣告之刑接續執行，嗣再經假釋出獄付保護管束，迄九十二年六月
    十九日假釋期滿，未經撤銷其假釋而視為業已執行完畢等情，有臺灣彰化地方法
    院檢察署刑案資料查註紀錄表及臺灣高等法院被告全國前案紀錄表等件附卷可稽
    ，被告於受有期徒刑之執行完畢後，五年以內再犯有期徒刑以上之罪，為累犯，
    應依刑法第四十七規定，分別遞加重其刑。爰審酌被告前曾有施用毒品罪行，經
    送觀察勒戒、強制戒治後，猶不知悔改，再施用毒品不輟，不僅戕害自身健康，
    更辜負國家將之視為病人，並施以長時間之戒治處遇之苦心，惟其對他人權益之
    侵害仍屬有限，於本院審理中已坦承其犯行，及其犯罪目的、手段等一切情狀，
    分別量處如主文所示之刑，並定應執行刑。扣案之安非他命一包（毛重約０點三
    公克），係屬第二級毒品，應依毒品危害防制條例第十八條第一項前段規定，沒
    收銷燬之。
據上論斷，應依刑事訴訟法第二百七十三條之一第一項、第二百九十九條第一項前段
，毒品危害防制條例第十條第一項、第二項、第十八條第一項前段，刑法第十一條前
段、第五十六條、第四十七條、第五十一條第五款，判決如主文。
本案經檢察官甲○○到庭執行職務。
中      華      民      國    九十三    年      六      月     十六     日
              臺灣彰化地方法院刑事第一庭
                                       法      官   簡  璽  容
右正本證明與原本無異。
如不服本判決，應於判決送達後十日內向本院提出上訴狀( 須附繕本 )。
                                       法院書記官   王  惠  嬌
中      華      民      國    九十三    年      六      月     十八     日
毒品危害防制條例第十條
施用第一級毒品者，處六月以上五年以下有期徒刑。
施用第二級毒品者，處三年以下有期徒刑。
